【裁判字號】    89,訴,1171
【裁判日期】    890731
【裁判案由】    清償借款
【裁判全文】
臺灣高雄地方法院民事判決  八十九年度訴字第一一七一號
    原      告  大安商業銀行股份有限公司
    法定代理人  乙○○
    訴訟代理人  丙○○
    被      告  甲○○
               （即王先從）
右當事人間請求清償借款事件，本院判決如左：
    主    文
被告應給付原告新台幣貳佰柒拾伍萬玖仟貳佰貳拾肆元，及自民國八十八年五月十日
起至清償日止，按年息百分之九點二計算之利息，並自民國八十八年六月十日起至清
償日止，逾期在六個月以內者，按上開利率百分之十，逾期超過六個月者，按上開利
率百分之二十計算違約金。
訴訟費用由被告負擔。
本判決於原告以新台幣玖拾貳萬元為被告供擔保後，得假執行。
    事    實
甲、原告方面：
一、聲明：除假執行擔保金額外，如主文所示。
二、陳述：被告受訴外人王天得之邀為連帶保證人，於民國八十四年五月九日向原告
    借用新台幣（下同）三百萬元，約定自八十四年五月九日起至九十一年五月八日
    止，分期按月平均攤還本息，如未按期給付，即喪失期限利益，全部債務視為到
    期，利息按年息百分之九點二計算，如逾期清償，在六個月以內者，按上開利率
    百分之十，逾期超過六個月者，按上開利率百分之二十計付違約金。詎王天得及
    被告自八十八年五月十日起即未按期攤還，尚欠如主文所示之本金、利息及違約
    金迄未清償，屢向被告催討，均置之不理，爰依連帶保證之法律關係提起本件訴
    訟。
三、證據：提出借據、授信約定書及交易明細查詢單各一份為證。
乙、被告方面：
一、聲明：請求判決駁回原告之訴。
二、陳述：我與借款人王天得是好朋友，他的房子將被拍賣，他說要把房子過戶給我
    ，我當時是想向王天得買房子，不知簽的是連帶保證人，銀行的人也沒講清楚。
    理    由
一、本件原告主張之事實，已據其提出借據、授信約定書及交易明細查詢單各一份為
    證，核屬相符，被告雖辯稱伊不知簽的是連帶保證人，銀行的人也沒講清楚等語
    ，惟查系爭借據及授信約定書上「王先從」之簽名，確係被告甲○○於未更名前
    親自所為之，業經被告於本院八十九年七月二十六日言詞辯論期日自認在卷，從
    而連帶保證契約係存在於兩造之間，依本院調查證據之結果，原告之主張自堪信
    為真實。
二、按當事人得約定債務人不履行債務時，應支付違約金，民法第二百五十條第一項
    定有明文。又稱保證者，謂當事人約定，一方於他方之債務人不履行債務時，由
    其代負履行責任之契約。保證債務，除契約另有訂定外，包含主債務之利息、違
    約金、損害賠償及其他從屬於主債務之負擔，民法第七百三十九條、第七百四十
    條亦分別定有明文。又保證債務之所謂連帶，係指保證人與主債務人負同一債務
    ，對於債權人各負全部給付之責任而言。本件被告係系爭借款之連帶保證人，已
    如前述，從而原告依連帶保證之法律關係，被告應給付原告二百七十五萬九千二
    百二十四元，及自八十八年五月十日起至清償日止，按年息百分之九點二計算之
    利息，並自八十八年六月十日起至清償日止，逾期在六個月以內者，按上開利率
    百分之十，逾期超過六個月者，按上開利率百分之二十計算違約金，即屬正當，
    應予准許。
三、原告陳明願供擔保，請求宣告假執行，核無不合，茲酌定擔保金額，予以准許。
據上論結，本件原告之訴為有理由，依民事訴訟法第第七十八條、第三百九十條第二
項，判決如主文。
中      華      民      國    八十九    年      七      月    三十一    日
                              臺灣高雄地方法院民事第二庭
~B審判長法      官  陳明富
~B      法      官  林雯娟
~B      法      官  吳為平
右為正本係照原本作成。
如對本判決上訴，須於判決送達後廿日內向本院提出上訴狀。
中      華      民      國    八十九    年      七      月    三十一    日
~B法院書記官  蔡進吉


司法院資訊處製作；財團法人民間司法改革基金會備份。
